【裁判字號】    95,易,59
【裁判日期】    950630
【裁判案由】    竊盜
【裁判全文】
臺灣臺北地方法院刑事判決                95年度易字第59號
公  訴  人  臺灣臺北地方法院檢察署檢察官
被      告  甲○○
                    樓（現另案於臺灣臺北監獄臺北分監執行
上列被告因竊盜案件，經檢察官提起公訴（九十四年度偵字第一
七五一二號），經本院判決如下：
    主  文
甲○○結夥三人以上、攜帶兇器竊盜，累犯，處有期徒刑捌月。
    事  實
一、甲○○前於民國八十九年間因毒品危害防制條例案件，經臺
    灣板橋地方法院以八十九年度易字第四八三九號判決處有期
    徒刑七月確定，於九十二年四月八日執行完畢，再於九十三
    年間因毒品危害防制條例案件，經臺灣板橋地方法院以九十
    三年度易字第三三四號判決處有期徒刑五月確定，至九十四
    年四月二十二日始縮刑期滿執行完畢，猶不知悔改，仍與丙○○、丁○○（丙○○、丁○○部分，業經本院於九十五年
    五月二十九日分別判處有期徒刑三年三月併刑前強制工作三
    年、及八月）三人基於犯意之聯絡，共同意圖為自己不法之
    所有，由丙○○先租得車號六四六一—ＦＨ自用小客車為代
    步工具避免查緝後，再由丙○○駕駛租得之車號六四六一—
    ＦＨ自用小客車，搭載甲○○、丁○○，於九十四年七月二
    十五日凌晨五時二十分許（起訴書載為同日凌晨五時許），
    在臺北市萬華區○○○路○段一號洛陽停車場內，趁車輛停
    放無人看管之際，由甲○○選定戊○○所有、車號六三○七
    —ＫＦ號自用休旅車為目標，丁○○負責把風，丙○○則攜
    帶其所有、客觀上足以對人之生命、身體造成危害之Ｔ型板
    手、剪刀，徒手扳開汽車之引擎蓋，再以剪刀剪斷電瓶線，
    使防盜器失去作用後，復使用Ｔ型板手破壞左前車門，進入
    車內竊得汽車音響主機、液晶螢幕各一台、及衛星接收器（
    ＡＶＡＣ）得手後據為己有，隨即以新臺幣（下同）八千元
    之代價變賣予真實年籍不詳、綽號「南港」之成年男子，甲○○分得其中三千元後花用殆盡。嗣戊○○於九十四年七月
    二十五日下午二時十五分發現遭竊報警處理，依據現場監視
    錄影帶拍攝車輛車號，而於九十四年九月二日循線查獲。
二、案經臺北縣政府警察局萬華分局報告臺灣臺北地方法院檢察
    署檢察官偵查起訴。
    理  由
一、訊據被告甲○○就於前揭時地，與同案被告丙○○、丁○○
    三人，由被告甲○○選定車輛、同案被告丙○○持剪刀、Ｔ
    型板手下手行竊、同案被告丁○○擔任把風工作，而竊得被
    害人戊○○所有、車號六三○七—ＫＦ號自用休旅車內之汽
    車音響主機、液晶螢幕各一台、及衛星接收器（ＡＶＡＣ）
    等物，轉賣後得款三千元等事實，於本院審理時均自白不諱
    （見本院九十五年六月二十六日筆錄），且：
  (一)核與同案被告丙○○於偵查中供稱之情節相合（見偵查卷第
    六頁、第三二頁、第四六頁、第一○一頁）；
  (二)而就在場第三人為同案被告丁○○乙節，雖經被告丁○○於
    本院審理時矢口否認，且同案被告丙○○則稱：在場第三人
    應係被告甲○○之女友乙○○云云，然查：
    1.同案被告丁○○於警訊時即已供承：伊為該時在場、車內
      之人，該時係與丙○○、甲○○三人至西門町，丙○○開
      車、甲○○坐於駕駛座右邊、伊坐後座，丙○○下車後回
      來手上及有自他車取得之汽車音響等語（見偵查卷第三三
      、三四頁），核與被告丙○○、甲○○警訊、偵查中之指
      認情節相合，具有真實性。而被告丁○○亦於本院陳稱：
      該次筆錄製作時，並無任何意識不清之情形，亦未受到任
      何刑求、威脅、恐嚇、脅迫等影響任意性情形，僅被警員
      罵不要再騙人等語（見本院九十五年二月二十四日筆錄第
      五頁），復經本院將丁○○該次警訊筆錄，結果：警訊全
      程錄音並無中斷，為一問一答之方式，並非朗讀筆錄，且
      係被告以口語化連續陳述，筆錄內容詳實，並無不符之處
      ，且由被告回答口氣平順、語音自然，並無任何可認有遭
      刑求、威脅、恐嚇、詐欺跡象存在等情，有本院勘驗筆錄
      在卷可稽，是被告丁○○該次警訊筆錄所載並無錯誤，而
      被告丁○○於該次訊問中並未經任何人之脅迫、詐術，於
      意識清楚且任意、無爭執錯誤之狀況，具有任意性、自由
      性，且以被告丁○○多次涉竊盜案件之前科記錄，豈有不
      知警訊之重要、僅因他人指認即行承認？又按當事人於案
      發時之初次陳供較少權衡其利害得失或受他人干預，依經
      驗法則，較諸事後翻異其初供為可信，此即所謂案重初供
      ，故除有可證明其後更易之詞與事實相符，或其初供係屬
      虛偽者外，自不得任意捨棄初供不採（參見最高法院八十
      年度台上字第五一○九號判決）。
    2.另同案被告丙○○雖亦於本院證稱：該次在場者係甲○○
      女友云云。惟而就警局九十四年九月二、三日「誤指」被
      告丁○○，被告丙○○則稱：該次係指認附表編號二之部
      分，因並非現場逮捕，故記憶有些模糊，才會誤指等語（
      見本院九十五年二月二十四日筆錄第五頁），惟被告丙○○亦證稱：雖而又經常搭載丁○○尋找犯案對象，但均後
      來才自己一人前往犯案，與丁○○有一年並未一同犯案等
      語（九十五年五月十五日筆錄第九頁），是以被告丙○○
      陳稱：並未一同犯案一年等情相佐，被告丙○○遭逮捕後
      豈有誤指、誤認「一同犯案」之可能？輔以被告丙○○與
      被告丁○○該時同居之親密相佐，被告丙○○豈有胡亂指
      認自己同居女友、陷害之理？故被告丙○○於本院陳稱與
      警訊不符之部分，應係以警訊初次陳稱指認為可採。
    3.況證人乙○○經本院合法傳喚、拘提均未到庭，無法無法
      為有利於被告丁○○之調查；復經本院依職權調取證人乙○○之前科資料顯示：證人乙○○無任何前科等情，有本
      院臺灣高等法院前案記錄表在卷可稽；是並無任何證人乙○○涉案之積極證據存在。
    4.況被告丁○○就附表編號二所示時間之確實行蹤，均無法
      提出任何積極證據，故無被告丁○○不在場之證明。雖被
      告丁○○於其後之供述中又翻異前詞辯稱並未在場云云，
      然其後所為矛盾之言並無任何證據可實其說，已如前所述
      ，既被告丁○○於警訊中之初次供述，既與前開事證相合
      ，自應採信認被告丁○○、丙○○、甲○○三人於警訊之
      供述，認被告丁○○係在場把風之人。
  (三)另經證人即告訴人戊○○、證人即租車行負責人舒志仁證述
    明確（依據刑事訴訟法第一百五十九條之五第一項規定具有
    證據能力），且有汽車租賃契約書、本票、切結書影本（見
    偵查卷第六五頁以下）及現場監視器翻拍照片十七紙（見偵
    查卷第二二至三十頁）等在卷可參。
  (四)是依上開證人證述內容及卷附之各項文書、證物等補強證據
    已足資擔保被告甲○○於本院審理中所為之上開任意性自白
    之真實性，按據刑事訴訟法第一百五十六條之規定，自得據
    被告前開任意性自白及各該補強證據，採信被告甲○○任意
    、真實之自白，認本件事證明確，被告甲○○犯行洵堪認定
    ，應予依法論科。
二、核同案被告丙○○攜帶工具Ｔ型板手、剪刀均為市售取得，
    Ｔ型板手質地均屬堅硬厚實，足以使重力，而剪刀尖端銳利
    ，可斷硬物，其於客觀上既均係得持以攻擊人身，對人之生
    命、身體、安全構成威脅，具有相當危險性之器械，自與刑
    法第三百二十一條第一項第三款之構成要件相當，是核被告
    甲○○與同案被告丙○○、丁○○三人結夥，持上開兇器竊
    取他人物品之所為，係犯刑法第三百二十一條第一項第三款
    、第四款之加重竊盜罪。被告甲○○與同案被告丙○○、丁○○共同犯罪，彼此間有犯意聯絡及行為分擔，均為共同正
    犯。查被告甲○○前於八十九年間因毒品危害防制條例案件
    ，經臺灣板橋地方法院以八十九年度易字第四八三九號判決
    處有期徒刑七月確定，於九十二年四月八日執行完畢，再於
    九十三年間因毒品危害防制條例案件，經臺灣板橋地方法院
    以九十三年度易字第三三四號判決處有期徒刑五月確定，至
    九十四年四月二十二日始縮刑期滿執行完畢，有臺灣高等法
    院被告前案紀錄表附卷可按，未滿五年，再犯本件有期徒刑
    以上之罪，為累犯，應依刑法第四十七條加重其刑。被告前
    開犯行，應依刑法第三百二十一條第一項第三款、第四款之
    罪論處，已如前述，惟起訴書載漏載同條項第三款之部分，
    尚有未洽，然已經公訴蒞庭檢察官於九十五年二月二十四日
    當庭陳明更正（見該日筆錄第二頁），併此敘明。爰審酌被
    告甲○○於本院調查、審理時均已自白犯罪，顯有悔意，且
    其犯罪所得亦僅三千元並非鉅款，並衡量其參與犯罪之分工
    、及其餘同案被告丙○○、丁○○所判刑度，併其餘之犯罪
    之動機、目的、犯罪時所受之刺激、犯罪之手段、犯人之生
    活狀況、品行、智識程度、犯人與被害人平日之關係、犯罪
    所生之危險或損害、犯罪後之態度等一切情狀，判處如主文
    所示之刑以示懲儆。至本件所用、尚未扣案之Ｔ型板手、剪
    刀等物，非屬違禁物，且經被告丙○○供稱：用畢後即以隨
    手丟棄等語，顯然已經滅失，爰不另為沒收之諭知。
據上論斷，應依刑事訴訟法第二百九十九條第一項前段，刑法第
二十八條、第三百二十一條第一項第三款、第四款、第四十七條
，判決如主文。
本案經檢察官張書華到庭執行職務
中    華    民    國    95    年    6     月    30    日
                  刑事第四庭審判長法  官  劉慧芬
                                  法  官  黎惠萍
                                  法  官  郭惠玲
如不服本判決，應於判決送達後十日內向本院提出上訴狀（應抄
附繕本）。告訴人或被害人如對於本判決不服者，應具備理由請
求檢察官上訴，其上訴期間之計算係以檢察官收受判決正本之日
期為準。
上正本證明與原本無異。
                                  書記官  鄭雅文
中    華    民    國    95    年    7     月    3     日
附錄本案論罪科刑法條全文：
刑法第三百二十一條
犯竊盜罪而有左列情形之一者，處六月以上、五年以下有期徒刑
：
一  於夜間侵入住宅或有人居住之建築物、船艦或隱匿其內而犯
    之者。
二  毀越門扇、牆垣或其他安全設備而犯之者。
三  攜帶兇器而犯之者。
四  結夥三人以上而犯之者。
五  乘火災、水災或其他災害之際而犯之者。
六  在車站或埠頭而犯之者。
前項之未遂犯罰之。


司法院資訊處製作；財團法人民間司法改革基金會備份。
